【裁判字號】    88,交易,304
【裁判日期】    890831
【裁判案由】    過失傷害
【裁判全文】
臺灣板橋地方法院刑事判決                        八十八年度交易字第三四號
    公  訴  人  臺灣板橋地方法院檢察署檢察官
    被      告  蘇緯豪更名前.
右列被告因過失傷害案件，經檢察官提起公訴（八十八年度偵字第一ｏ一五三號），
本院判決如左：
    主    文
蘇緯豪從事業務之人，因業務上之過失傷害人，處有期徒刑肆月，如易科罰金，以參
佰元折算壹日。
    事    實
一、蘇緯豪（更名前為乙○○）以擺地攤販售成衣為業，平日駕駛廂型休旅車載送成
    衣至人潮聚集處擺攤營利，係以駕車為其附隨業務之人，原本考領有普通小型車
    駕駛執照，竟於遭吊扣駕照期間，仍無照駕駛，於民國八十七年十二月二十四日
    下午三時三十分許，駕駛車號GD－二二五五號自用小客車，由台北縣土城市○○
    ○路往中和市方向行駛，行經臺北縣中和市○○路三四七巷口時，原應注意汽車
    行駛時，駕駛人應注意車前狀況及兩車併行之間隔，並隨時採取必要之安全措施
    ，且依當時天候及道路狀況均無不能注意之情事，竟疏未注意，為閃避左方由建
    一路違規左轉連城路之車輛，致不慎擦撞同向在右方由甲○○所騎乘之車號WJS
    －七一五號輕機車，致甲○○人車倒地，受有左側鎖骨遠端三分之一骨折，併左
    肩擦傷二公分乘三公分之傷害。
二、案經被害人甲○○訴請臺灣板橋地方法院檢察署檢察官偵查起訴。
    理  由
一、訊據被告矢口否認有何過失傷害犯行，辯稱：伊沒有過失，台灣省車輛行車事故
    覆議鑑定委員會所為車禍鑑定不實云云。惟查，右揭事實迭據告訴人於偵審中指
    訴綦詳，復有告訴人之診斷證明書、被告駕駛之車號GD－二二五五號自用小客車
    之車損照片及本件道路交通事故調查報告表等件附卷足資佐證。且本件車禍經送
    台灣省車輛行車事故覆議鑑定委員會鑑定結果，亦認被告無照駕駛自小客車，未
    注意車前狀況擦撞右側機車，為肇事原因，告訴人無肇事因素，有該委員會八十
    九年一月二十九日函附之覆議意見書在卷可依。綜上，足見被告所辯與事實不符
    ，所辯無非事後畏罪卸責之詞，委無可採。
二、按汽車行駛時，駕駛人應注意車前狀況及兩車併行之間隔，並隨時採取必要之安
    全措施，道路交通安全規則第九十四條第三項定有明文。被告駕車自應注意上述
    道路交通安全規定，而依當時路況又無不能注意之情形，竟疏未注意為之，以致
    肇事，致人受傷，其有過失，至為灼然。且被告之過失駕駛行為，核與告訴人之
    受傷間，具有相當因果關係。本件事證明確，被告犯行洵堪認定，應予依法論科
    。
三、查被告以擺地攤販售成衣為業，平日駕駛廂型休旅車載送成衣至人潮聚集處擺攤
    營利，係以駕車為其附隨業務之人，業據其供明在卷，是被告本件駕車過失傷害
    人之行為，核係犯刑法第二百八十四條第二項前段之業務過失傷害罪。次查，被
    告原本考領有普通小型車駕駛執照，惟本件車禍時，其駕照仍遭吊扣，尚未發還
    ，亦據被告供明，並有本件道路交通事故調查報告表附卷可佐。是本件被告係屬
    無駕駛執照駕車肇事，其無駕駛執照駕車，因而致人受傷，應依道路交通管理處
    罰條例第八十六條第一項之規定，加重其刑。又被告於肇事後雖將告訴人甲○○
    送醫，惟矢口否認有何過失傷害犯行，核與自首要件不符，附此敘明。爰審酌被
    告犯罪之手段、過失程度、告訴人之傷勢、肇事後將告訴人送醫、所生危害及未
    賠償告訴人所受之損害並矢口否認犯罪之犯後態度等一切情狀，量處如主文所示
    之刑，並諭知易科罰金之折算標準，以示懲儆。
據上論斷，應依刑事訴訟法第二百九十九條第一項前段，刑法第二百八十四條第二項
前段、第四十一條，道路交通管理處罰條例第八十六條第一項，罰金罰鍰提高標準條
例第一條前段、第二條，判決如主文。
本案經檢察官許景森到庭執行職務。
中    華    民    國      八十九    年      八      月    三十一      日
                                      臺灣板橋地方法院交通法庭
                                          法  官  呂  安  樂
右正本證明與原本無異。
如不服本判決，應於判決送達後十日內向本院提出上訴狀。︵須附繕本︶
                                          書記官  陳  玉  嬋
中    華    民    國      八十九    年      八      月    三十一      日
附錄本案所犯法條全文
刑法第二百八十四條
因過失傷害人者，處六月以下有期徒刑、拘役或五百元以下罰金，致重傷者，處一年
以下有期徒刑、拘役或五百元以下罰金。
從事業務之人，因業務上之過失傷害人者，處一年以下有期徒刑、拘役或一千元以下
罰金，致重傷者，處三年以下有期徒刑、拘役或二千元以下罰金。


司法院資訊處製作；財團法人民間司法改革基金會備份。
